【裁判字號】    95,易,402
【裁判日期】    951027
【裁判案由】    竊盜
【裁判全文】
臺灣彰化地方法院刑事判決               95年度易字第402號
公  訴  人  臺灣彰化地方法院檢察署檢察官
被      告  乙○○
                    現在臺灣彰化看守所執行觀察勒戒中
            丙○○
                    現另案在臺灣彰化監獄執行中
            甲○○原名石屹立.
                      號
上列被告因竊盜案件，經檢察官提起公訴（九十五年度偵字第二
四二○號），及移送併案審理（九十五年度偵字第三六六九號）
，本院判決如下：
    主  文
乙○○結夥三人以上竊盜，處有期徒刑柒月。
丙○○結夥三人以上竊盜，累犯，處有期徒刑玖月。
甲○○連續結夥三人以上竊盜，累犯，處有期徒刑壹年肆月，扣
案之手電筒壹支、十字型螺絲起子壹支均沒收。
    事  實
一、丙○○前因施用第一級毒品、第二級毒品案件，經本院以九
    十二年度訴字第一三○四號分別判處有期徒刑八月、三月，
    應執行有期徒刑九月確定，嗣經送監執行，甫於民國九十三
    年十月八日縮刑期滿執行完畢；甲○○前因恐嚇案件，經本
    院以九十四年度易字第二六號判處有期徒刑五月，甫於九十
    四年九月三十日易科罰金而執行完畢。詎丙○○、甲○○猶
    不知警惕，與乙○○於九十五年二月十八日上午十時許，由
    乙○○駕駛車牌號碼ＨＴ－二四三八號自用小客車，搭載丙○○、甲○○前往彰化縣田中鎮○○里○○路一號財碼回收
    場，販賣乙○○所有之廢馬達一個，於隨同財碼回收場員工
    丁○○前往員工宿舍領取販賣所得款項之際，甲○○發現丁○○將皮包置放在員工宿舍之內，隨即於乘坐上開自用小客
    車離開財碼回收場時，向丙○○、乙○○提議返回員工宿舍
    內竊取該皮包，經丙○○、乙○○應允後，其等三人即共同
    基於意圖為自己不法所有之竊盜犯意聯絡，由乙○○駕駛上
    開自用小客車折返，將該自用小客車停放在距離財碼回收場
    大門約二十公尺之彰化縣田中鎮○○路旁，與丙○○二人留
    在車上把風接應，並推由甲○○下車行竊，甲○○即利用財
    碼回收場及其員工宿舍大門均未上鎖之機會，自大門侵入財
    碼回收場員工宿舍（侵入住居部分未據告訴），徒手竊取丁○○所有之皮包一個，內有現金新臺幣（下同）一萬一千元
    、健保卡二張、國民身分證、機車駕駛執照、臺中商業銀行
    金融卡各一張，得手後，甲○○旋即返回上開自用小客車，
    由乙○○駕駛該自用小客車搭載甲○○、丙○○逃逸，除將
    現金一萬一千元朋分而花用殆盡外，另將竊得之其他物品丟
    棄在彰化縣田中鎮○○路旁空地內。嗣經丁○○報警處理，
    始循線查悉上情。
二、甲○○另承前揭意圖為自己不法所有之竊盜概括犯意，獨自
    一人先後為下列竊盜犯行，並將竊得之電纜線、水溝蓋，載
    往彰化縣社頭鄉○○路之良豪資源回收場變賣，所得款項均
    已花用殆盡。嗣於九十五年三月三十一日下午三時三十分許
    ，為警在彰化縣田中鎮○路里○○街四○七巷盤查而查獲，
    並扣得其所有、供其竊盜使用之手電筒、十字型螺絲起字各
    一支，復至良豪資源回收場扣得陳義雄所有之水溝蓋十五塊
    （經警發還陳義雄），另查悉其情。
  (一)於九十五年三月七日凌晨二時二十分許，騎乘車牌號碼ＪＸ
    九－七八九號重型機車，至彰化縣田中鎮○○里○○○路一
    二三號黃瑞昌所經營、無人居住之阿邑多運動器材行廠房，
    徒手爬越阿邑多運動器材行廠房大門，侵入該廠房內，竊取
    黃瑞昌所有、置放在廠房地上、長約二十公尺、重約二十公
    斤之電纜線一批（價值約一萬元）。
  (二)於九十五年三月十七日凌晨二時許，騎乘前開重型機車，至
    彰化縣田中鎮○路里○○街二一三巷之巷口廣場上，以其所
    有之手電筒一支照明，徒手竊取吳國同所有、置放在車牌號
    碼二九三－ＳＡ號自用大貨車上、長約一百一十公尺、重約
    十六公斤之電纜線一批（價值約二千五百元）。
  (三)於九十五年三月二十九日凌晨三時許，騎乘前開重型機車，
    至彰化縣田中鎮○○里○○路四五巷產業道路上，以前開手
    電筒一支照明，並持其所有、客觀上對人之生命、身體、安
    全構成威脅而足供作兇器使用之十字型螺絲起子一支，竊取
    陳義雄所有、置放在該產業道路旁水溝上、每塊重約三十公
    斤之水溝蓋十五塊（價值約三萬元）。
  (四)於九十五年三月三十日凌晨三時許，騎乘前開重型機車，至
    彰化縣田中鎮○○里○○路三一一號前，以前開手電筒一支
    照明，並持前開十字型螺絲起子一支，竊取彰化縣田中鎮公
    所所有、該鎮三安里里長葉愛義管理、置放在該處道路旁水
    溝上、每塊重約六十公斤之水溝蓋四塊（價值約一萬六千元
    ）。
三、案經丁○○、葉愛義訴由彰化縣警察局田中分局報告臺灣彰
    化地方法院檢察署檢察官偵查起訴及移送併案審理。
    理  由
一、按被告以外之人於審判外之言詞或書面陳述，除法律有規定
    者外，不得作為證據。被告以外之人於偵查中向檢察官所為
    之陳述，除顯有不可信之情況者外，得為證據。被告以外之
    人於審判外之陳述，雖不符前四條之規定，而經當事人於審
    判程序同意作為證據，法院審酌該言詞陳述或書面陳述作成
    時之情況，認為適當者，亦得為證據。當事人、代理人或辯
    護人於法院調查證據時，知有第一百五十九條第一項不得為
    證據之情形，而未於言詞辯論終結前聲明異議者，視為有前
    項之同意。刑事訴訟法第一百五十九條第一項、第一百五十
    九條之一第二項、第一百五十九條之五分別定有明文。本件
    證人即被告乙○○、丙○○、甲○○、證人即被害人丁○○
    於偵查中向檢察官所為證述，雖係被告以外之人於審判外之
    言詞陳述，為傳聞證據，然其等於偵查中向檢察官所為證述
    ，既經具結（偵字第二四二○號卷第三七至四○頁），且本
    院審酌該言詞陳述係由證人出於自由意識而陳述，又無其他
    證據足認該陳述有何顯不可信之情事等一切情況，依刑事訴
    訟法第一百五十九條之一第二項規定，認上開證人於偵訊中
    之證述，自得採為認定本件犯罪事實所憑之證據；另證人即
    被告乙○○、丙○○、甲○○、證人即被害人丁○○、黃瑞
    昌、吳國同、陳義雄、葉愛義、證人即良豪資源回收站員工
    葉順昌於警詢時之證述，雖亦屬被告以外之人於審判外之言
    詞陳述，為傳聞證據，然被告三人於本院準備程序既均同意
    將之引為證據（本院卷第四○、一一三頁），且知悉該言詞
    陳述為傳聞證據而未於言詞辯論終結前聲明異議，本院復審
    酌該言詞陳述均係由證人出於自由意識而陳述，並無非法取
    證之情況，依刑事訴訟法第一百五十九條之五之規定，認上
    開證人於警詢時之證述，亦得採為認定本件犯罪事實所憑之
    證據，合先敘明。
二、關於事實欄一部分：
    訊據被告乙○○、甲○○固均坦承確於事實欄一所示時地竊
    取丁○○皮包之犯行，然均辯稱：變賣廢馬達後，乙○○先
    將丙○○載至附近的雜貨店，伊等二人返回財碼回收場竊取
    丁○○皮包時，丙○○在雜貨店，並不在場，也不知情云云
    ；被告丙○○雖坦承確於事實欄一所示時地與被告乙○○、
    甲○○共同前往財碼回收場販賣廢馬達之事實，然矢口否認
    有何竊盜之犯行，辯稱：變賣廢馬達後，乙○○先將伊載至
    附近的雜貨店，乙○○、甲○○返回財碼回收場竊取丁○○
    皮包時，伊人在雜貨店，並不在場，也不知情云云。惟查：
  (一)證人即被害人丁○○於本院審理時具結證稱：「（當時發現
    的情形？）當時我有聽到聲音，就進去宿舍看，宿舍大門打
    開，直覺我的皮包可能遭竊，所以我就追出去，我追出去時
    ，看到與被告之前來變賣廢馬達時所開一樣的白色轎車停在
    那邊，有人跑上車。」「（看到的時候車子有發動引擎？）
    正在離開，而且有人剛上車，是坐在右後座。」「（當時駕
    駛座的人是誰？）沒看清楚，但是前面兩個位置都有坐人。
    」「（追到被告車子距離有多遠？）距離大概一、二公尺之
    遠，所以可以看到車子裡面的狀況。」等語（本院卷第一五
    九、一六○頁），核與證人丁○○於警詢（警卷第十至十一
    頁）、偵訊（偵字第二四二○號卷第三○頁）時證述之情節
    ，大致相符；再者，證人即被告乙○○於九十五年二月十八
    日第一次警詢時，亦證稱：「我於九十五年二月十八日十時
    ，駕駛ＨＴ－二四三八號自小客車載甲○○、丙○○至田中
    鎮○○里○○路一號財碼回收場賣我於自己稻回中取得之廢
    馬達，賣得新臺幣六百十五元，因甲○○看見被害人丁○○
    從員工宿舍拿錢出來，甲○○即提議要進去員工宿舍偷錢，
    甲○○即一人下車進入行竊，我駕車載丙○○先離開財碼回
    收場，在斗中路旁、在車上等甲○○，不久甲○○跑到我車
    邊，並表明已偷到一只霹靂背包，我即載甲○○、丙○○離
    開現場，沒有遭人發現。」等語（警卷第一頁）；益徵證人
    丁○○證述除下車竊取皮包之人外，尚有二人在自用小客車
    上一節，應可採信。
  (二)至於被告三人於本院審理時，雖均辯稱：變賣廢馬達後，乙○○先將丙○○載至附近的雜貨店，乙○○、甲○○返回財
    碼回收場竊取丁○○皮包時，丙○○人在雜貨店，並不在場
    ，也不知情云云。然被告丙○○於警詢、偵訊時均供稱：賣
    完廢馬達後，乙○○駕駛ＨＴ－二四三八號自用小客車載伊
    與甲○○一起離開，他們就先載伊回去了等語（警卷第五頁
    、偵字第二四二○號卷第三一頁）。而被告甲○○於九十五
    年五月四日本院準備程序時，則供稱：伊與乙○○二人至財
    碼回收場行竊時，由伊下手，乙○○在車上把風，當時丙○○已經回家了等語（本院卷第三九頁）。被告乙○○於九十
    五年二月二十日第二次警詢時先改稱：伊與甲○○及丙○○
    賣完馬達後，伊載甲○○及丙○○離開後，將車駛至民生路
    與斗中路口，伊叫甲○○及丙○○在車上等，伊即下車走回
    財瑪回收場員工宿舍行竊等語（警卷第三頁）；於偵訊時復
    改稱：甲○○提議要進入宿舍內偷錢，甲○○即一人下車進
    入行竊，伊就開車先載丙○○回家，再開到斗中路旁，在車
    上把風等甲○○等語（偵字第二四二○號卷第三五頁）；於
    本院九十五年八月三日訊問又改稱：當天伊、甲○○、丙○○去賣廢馬達，賣完廢馬達離開財碼回收場繞一圈經過約五
    分鐘後，當時伊等三人都沒有下車，回來後停在該回收場對
    面馬路，車子停下來後，丙○○去購買飲料，甲○○去行竊
    ，只有伊留在車上等語（本院卷第九一頁）；於本院九十五
    年九月十一日準備程序時再改稱：要去偷竊時，是先將丙○○放在雜貨店前，伊再與甲○○一起前往財碼回收場竊取丁○○的霹靂背包，丙○○是等伊與甲○○竊取完後，再駕車
    一起去搭載丙○○回去等語（本院卷第一一三頁）。綜觀被
    告三人上開供述，不僅對於被告甲○○下車行竊當時，被告
    丙○○已否返回家中一節，供述顯有歧異；且被告丙○○、
    甲○○於本院九十五年十月十三日審理期日前，始終未曾述
    及被告三人離開財碼回收場後，被告丙○○有先下車前往附
    近雜貨店之情節，嗣於本院審理時聽聞被告乙○○證稱：變
    賣廢馬達自財碼回收場出來後，即前往田中鎮方向之雜貨店
    購買東西，並把丙○○放在雜貨店等語（本院卷第一六一頁
    ）後，被告丙○○、甲○○始附和其詞，改稱：變賣廢馬達
    後，乙○○先將丙○○載至附近的雜貨店，乙○○、甲○○
    返回財碼回收場竊取丁○○皮包時，丙○○人在雜貨店，並
    不在場，也不知情云云（本院卷第一六七、一六八頁）；再
    參諸證人丁○○於本院審理時證稱：「（財碼回收場附近有
    無商店？）無，距離最近的商店如果騎機車的話還要四、五
    分鐘」等語（本院卷第一六○頁），足見被告三人前揭辯詞
    ，顯係臨訟編篡之詞，當無可採。
  (三)另證人丁○○於本院審理時，雖當庭指認下車行竊者為被告
    乙○○（本院卷第一五九頁），然證人丁○○於偵訊時係證
    稱：「他們確定有三人，一個較胖，二個比較瘦，但我沒有
    看見他們三人是誰偷拿我的東西。」等語（偵字第二四二○
    號卷第三○頁），又被告三人之中，除被告丙○○體型較胖
    外，被告乙○○、甲○○二人體型均屬瘦小，而本院九十五
    年十月十三日審理期日，距離本件案發之九十五年二月十八
    日，復時隔將近八個月之久，證人記憶難免有模糊之處。況
    且，丁○○所有皮包係由被告甲○○下車行竊一節，迭經被
    告乙○○於警詢（警卷第一頁）、偵訊（偵字第二四二○號
    卷第三四頁）、本院準備程序與審理（本院卷第九一、一一
    三、一六一頁），被告甲○○於本院準備程序與審理（本院
    卷第三九、一六二頁）時，分別供述綦詳，互核相符，應可
    採信。證人丁○○前揭指認結果，應係記憶模糊下所為，尚
    難遽信。
  (四)此外，復有證人即被告乙○○於警詢（警卷第一、二頁）、
    偵訊（偵字第二四二○號卷第三四至三六頁）、本院審理（
    本院卷第一六○至一六二頁）時之證述，證人即被告甲○○
    於本院審理（本院卷第一六二至一六四頁）時之證述，證人
    即被害人丁○○於警詢（警卷第九至十一頁）、偵訊（偵字
    第二四二○號卷第二八至三○頁）、本院審理（本院卷第一
    五八至一六○頁）時之證述，現場照片三幀（警卷第二一、
    二二頁）在卷可稽，被告乙○○、丙○○、甲○○關於事實
    欄一之竊盜犯行，應堪認定。
三、關於事實欄二部分：
    關於事實欄二之事實，迭據被告甲○○於警詢（偵字第三六
    六九號卷第十三、十四頁）、本院準備程序與審理（本院卷
    第四一、一六八頁）時坦承不諱，核與證人即被害人黃瑞昌
    、吳國同、陳義雄、葉愛義、證人即良豪資源回收站員工葉
    順昌於警詢（偵字第三六六九號卷第十五至二十頁）時證述
    之情節相符，復有扣案物品目錄表一紙（偵字第三六六九號
    卷第二九頁）、贓物認領保管單一紙（偵字第三六六九號卷
    第三二頁）、現場照片二十幀（偵字第三六六九號卷第三四
    至四三頁）在卷可稽，並有供被告甲○○竊盜所用之手電筒
    、十字型螺絲起字各一支扣案為憑，足徵被告甲○○此部分
    之自白確與事實相符，被告石倍有關於事實欄二之竊盜犯行
    ，亦堪認定。
四、論罪科刑理由：
  (一)按刑法上所謂結夥三人以上係指有共同犯罪之故意，結為一
    夥而言。把風行為，在排除犯罪障礙，助成犯罪之實現，在
    合同意思範圍內分擔犯罪行為之一部，故亦係共同正犯而應
    計入結夥之內（最高法院九十四年度臺上字第五八一三號判
    決意旨參照）；核被告乙○○、丙○○、甲○○三人所為關
    於事實欄一部分，係犯刑法第三百二十一條第一項第四款之
    結夥三人以上竊盜罪。
  (二)又按刑法第三百二十一條第一項第三款之攜帶兇器竊盜罪，
    係以行為人攜帶兇器竊盜為其加重條件，此所謂兇器，其種
    類並無限制，凡客觀上足以對人之生命、身體、安全構成威
    脅，具有危險性之兇器均屬之，且祇須行竊時攜帶此種具有
    危險性之兇器為已足，並不以攜帶之初有行兇之意圖為必要
    （最高法院七十九年臺上字第五二五三號判例意旨參照）；
    本件被告甲○○持以供事實欄二(三)、(四)竊盜行為所用十字型
    螺絲起子一支，係金屬製品，質地堅硬，且甚為尖銳，客觀
    上足對人之生命、身體、安全構成威脅，具有危險性，為刑
    法第三百二十一條第一項第三款所稱之兇器無疑。核被告甲○○所為，關於事實欄二(一)部分，係犯刑法第三百二十一條
    第一項第二款之踰越門扇竊盜罪；關於事實欄二(二)部分，係
    犯刑法第三百二十條第一項之竊盜罪；關於事實欄二(三)、(四)
    部分，係犯刑法第三百二十一條第一項第三款之攜帶兇器竊
    盜罪。
  (三)刑法、罰金罰鍰提高標準條例、刑法施行法先後於九十四年
    二月二日、九十五年五月十七日、同年六月十四日修正公布
    ，並均於九十五年七月一日施行，本件被告行為後法律既有
    變更，是關於本案應適用之新舊法，茲比較如下：
  1.刑法第二條第一項規定，係規範行為後法律變更所生新舊法
    律比較適用之準據法，於九十五年七月一日刑法施行後，應
    適用刑法第二條第一項之規定，為「從舊從輕」之比較（最
    高法院九十五年五月二十三日第八次刑事庭會議決議第一點
    第一項參照）。
  2.刑法第二十八條關於共犯之規定，由「二人以上共同實施犯
    罪之行為者，皆為正犯」，修正為「二人以上共同實行犯罪
    之行為者，皆為正犯」，惟上述用語上之修正，乃因「實施
    」一詞之範圍，在解釋上是否包括「陰謀共同正犯」及「預
    備共同正犯」存有爭議，為杜爭議，明白宣示本條不包括「
    陰謀共同正犯」及「預備共同正犯」，但仍包括共謀共同正
    犯，乃將「實施」修正為「實行」（刑法修正理由參照），
    經比較新、舊法後，並無有利或不利之情形。
  3.修正前刑法第五十六條關於連續犯之規定，業已修正刪除，
    應依刑法第二條第一項規定，適用最有利於行為人之法律（
    最高法院九十五年五月二十三日第八次刑事庭會議決議第五
    點第四項第一款參照）。經比較新、舊法結果，新法未必較
    有利於被告。
  4.刑法第三十三條第五款關於罰金刑之規定，由「罰金：一元
    以上」修正為「罰金：新臺幣一千元以上，以百元計算之」
    ，應依刑法第二條第一項規定，適用最有利於行為人之法律
    （最高法院九十五年五月二十三日第八次刑事庭會議決議參
    照）。刑法第三百二十條第一項竊盜罪關於「或五百元以下
    罰金」之罰金刑部分，經比較新、舊法結果，應以被告行為
    時之法律即修正前第三十三條第五款規定，最有利於被告。
  5.刑法第四十七條關於累犯之規定，由「受有期徒刑之執行完
    畢，或受無期徒刑或有期徒刑一部之執行而赦免後，五年以
    內再犯有期徒刑以上之罪者，為累犯，加重本刑至二分之一
    。」修正為「受徒刑之執行完畢，或一部之執行而赦免後，
    五年以內故意再犯有期徒刑以上之罪者，為累犯，加重本刑
    至二分之一。第九十八條第二項關於因強制工作而免其刑之
    執行者，於受強制工作處分之執行完畢或一部之執行而免除
    後，五年以內故意再犯有期徒刑以上之罪者，以累犯論。」
    本件被告丙○○所犯刑法第三百二十一條第一項第四款之加
    重竊盜罪，被告甲○○所犯刑法第三百二十條第一項之竊盜
    罪、第三百二十一條第一項第二、三、四款之加重竊盜罪，
    均係故意再犯有期徒刑以上之罪，經比較新、舊法結果，並
    無有利或不利之情形。
  6.刑法施行法第一條之一增訂施行前，依罰金罰鍰提高標準條
    例第一條前段、現行法規所定貨幣單位折算新臺幣條例第二
    條規定，刑法第三百二十條第一項竊盜罪關於「或五百元以
    下罰金」之罰金刑部分，應提高折算為「或新臺幣一萬五千
    元以下罰金」。刑法施行法修正增訂第一條之一規定：「中
    華民國九十四年一月七日刑法修正施行後，刑法分則編所定
    罰金之貨幣單位為新臺幣。九十四年一月七日刑法修正時，
    刑法分則編未修正之條文定有罰金者，自九十四年一月七日
    刑法修正施行後，就其所定數額提高為三十倍。但七十二年
    六月二十六日至九十四年一月七日新增或修正之條文，就其
    所定數額提高為三倍。」依增訂條文提高並改為新臺幣後，
    刑法第三百二十條第一項竊盜罪關於「或五百元以下罰金」
    之罰金刑部分，亦同為「或新臺幣一萬五千元以下罰金」，
    經比較新、舊法後，結果並無不同。
  7.比較時應就罪刑有關之共犯、未遂犯、想像競合犯、牽連犯
    、連續犯、結合犯，以及累犯加重、自首減輕暨其他法定加
    減原因（如身分加減）與加減例等一切情形，綜其全部罪刑
    之結果而為比較（最高法院九十五年五月二十三日第八次刑
    事庭會議決議第一點第四項參照）。經綜合比較新、舊法之
    結果，被告行為後之新法並未有利於被告，依刑法第二條第
    一項前段規定，本案自應適用被告行為時之法律即修正前刑
    法第二十八條、第五十六條、第三十三條第五款、第四十七
    條，罰金罰鍰提高標準條例第一條前段之規定。
  (四)被告三人間，就事實欄一之竊盜犯行，有犯意聯絡及行為分
    擔，為共同正犯。被告甲○○先後五次竊盜犯行，時間緊接
    ，所犯係基本構成要件相同之罪名，顯係基於概括犯意反覆
    為之，應依修正前刑法第五十六條規定，以一罪論，從情節
    較重即事實欄一之刑法第三百二十一條第一項第四款結夥三
    人以上竊盜罪論處，並加重其刑。另關於被告甲○○部分，
    公訴人雖僅就事實欄一之竊盜犯行，提起公訴，然檢察官就
    犯罪事實之一部提起公訴者，其效力及於全部，此為刑事訴
    訟法第二百六十七條所明定，被告甲○○所為事實欄二之四
    次竊盜犯行（即九十五年偵字第三六六九號移送併案審理部
    分），與前揭論罪科刑之業經起訴部分，不僅時間緊接，手
    段亦相同，有連續犯之裁判上一罪關係，應為起訴效力所及
    ，本院自得併予審理，附此敘明。末查，被告丙○○前因施
    用第一級毒品、第二級毒品案件，經本院以九十二年度訴字
    第一三○四號分別判處有期徒刑八月、三月，應執行有期徒
    刑九月確定，嗣經送監執行，甫於九十三年十月八日縮刑期
    滿執行完畢；甲○○前因恐嚇案件，經本院以九十四年度易
    字第二六號判處有期徒刑五月，甫於九十四年九月三十日易
    科罰金而執行完畢等情，此有臺灣彰化地方法院檢察署刑案
    資料查註紀錄表及臺灣高等法院被告前案紀錄表各二份在卷
    可稽，其等二人於受有期徒刑執行完畢後，五年以內再犯本
    件有期徒刑以上之罪，均為累犯，依修正前刑法第四十七條
    規定，被告丙○○應加重其刑，被告甲○○應遞加重其刑。
    爰審酌被告三人正值青壯之年，不思循正當途徑獲取所需，
    僅因缺錢花用，即任意竊取他人財物，嚴重侵害他人權益，
    且被告乙○○於本案審理期間經本院發布通緝始為警緝獲到
    案，另考量其等犯罪手段尚屬平和，竊盜所得財物價值不高
    ，被告乙○○、丙○○竊盜一次、被告甲○○先後竊盜五次
    ，暨犯罪後未能坦承全部犯行等一切情狀，分別量處如主文
    所示之刑。
  (五)又刑法第三十八條關於沒收之規定，亦於九十四年二月二日
    修正公布，並於九十五年七月一日施行。惟按從刑附屬於主
    刑，除法律有特別規定者外，依主刑所適用之法律（最高法
    院九十五年五月二十三日第八次刑事庭會議決議第一點第五
    項參照），是本案關於沒收之從刑，自應適用被告行為時之
    法律即修正前刑法第三十八條之規定。扣案之手電筒、十字
    型螺絲起字各一支，均係被告甲○○所有、供其犯事實欄二
    (二)至(四)竊盜所用之物，此經被告甲○○供承在卷，應依修正
    前刑法第三十八條第一項第二款規定宣告沒收。
據上論斷，應依刑事訴訟法第二百九十九條第一項前段，刑法第
二條第一項前段、第三百二十一條第一項第四款，修正前刑法第
二十八條、第五十六條、第四十七條、第三十八條第一項第二款
，判決如主文。
本件經檢察官陳茂亭到庭執行職務。
中    華    民    國    95    年    10    月    27    日
              刑事第二庭  審判長法  官  王義閔
                                法  官  林欣苑
                                法  官  鄭舜元
以上正本證明與原本無異。
如不服本判決，應於判決送達後10日內，向本院提出上訴狀（須
附繕本）。
告訴人或被害人對於判決如有不服具備理由請求檢察官上訴者，
其上訴期間之計算係以檢察官收受判決正本之日期為準。
中    華    民    國    95    年    11    月    6     日
                                書記官  呂雅惠
附錄：論罪科刑法條
刑法第320條
意圖為自己或第三人不法之所有，而竊取他人之動產者，為竊盜
罪，處5年以下有期徒刑、拘役或5百元以下罰金。
意圖為自己或第三人不法之利益，而竊佔他人之不動產者，依前
項之規定處斷。
前二項之未遂犯罰之。
刑法第321條
犯竊盜罪而有左列情形之一者，處6月以上、5年以下有期徒刑：
一  於夜間侵入住宅或有人居住之建築物、船艦或隱匿其內而犯
    之者。
二  毀越門扇、牆垣或其他安全設備而犯之者。
三  攜帶兇器而犯之者。
四  結夥三人以上而犯之者。
五  乘火災、水災或其他災害之際而犯之者。
六  在車站或埠頭而犯之者。
前項之未遂犯罰之。


司法院資訊處製作；財團法人民間司法改革基金會備份。
